臺灣臺中地方法院民事判決
111年度中消小字第5號
原     告  黃鴻佶
                   送達處所：臺中市○○區○○路000巷0弄                     000號
被     告  蔡婷雯
訴訟代理人 陳美蓉
上列當事人間返還價金事件，本院於民國111年4月20日言詞辯論
終結，判決如下：
    主      文
原告之訴及假執行之聲請均駁回。
訴訟費用由原告負擔。
    事實及理由
一、原告主張：原告於民國110年9月19日向雅虎奇摩賣家Z0000&
ZZZZ; &ZZZZ; &ZZZZ; 000006即被告購買衣服，並付款新臺幣(
下同)2700元至被      告設在郵局之0000-0000-00-00000號帳
戶，惟原告於110年      9月25日收到衣服後，發現買錯3件衣
服，向被告請求退款
    ，被告均置之不理，爰請求被告退還2700元，並陳明願供  
    擔保，請准宣告假執行。
二、被告則以：原告於110年9月19日向被告購買13件二手衣服  
    ，含運費總價2780元，原告並於110年9月25日回覆收到衣  
    服。未料原告卻於110年9月26日向被告提出該次購買的1件 
     衣服連同110年6月21日前所購買的2件衣服要做退換，被告
      於110年9月26日及27日回覆本次購買的1件衣服，可補差
額      更換其他衣服，而110年6月21日前所購買的另2件衣服
，已      超過7天鑑賞期無法退換，惟原告遲至110年10月14日
才回      覆本次購買要更換的衣服，已超過消費者保護法(下
稱消保      法)第19條規定等語置辯，請求駁回原告之訴，並
陳明如受      不利判決，願供擔保，請准宣告免為假執行。  
          三、按通訊交易係指企業經營者以廣播、電視、電話
、傳真、型
    錄、報紙、雜誌、網際網路、傳單或其他類似之方法，消費
    者於未能檢視商品或服務下而與企業經營者所訂立之契約；
    通訊交易或訪問交易之消費者，得於收受商品或接受服務後
    7日內，以退回商品或書面通知方式解除契約，無須說明理
    由及負擔任何費用或對價，消保法第2條第1項第10款及第19
    條第1項前段分別定有明文。本件原告經由網路交易平台，
    於未能檢視商品下與企業經營者即被告成立買賣契約，自屬
    消保法所稱通訊交易，有消保法第19條第1項前段規定之適
    用。惟依原告所提出之兩造奇摩拍賣即時通所示，原告係於
    110年9月25日收到被告所寄來之衣服，於110年9月26日因3
    件衣服買錯請求被告退款，被告於同日告知其中2件購買太
    久無法退款，此次買錯1件衣服可補差價更換其他衣服。嗣
    被告於110年10月14日通知原告買錯3件衣服要換照片中的粉
    紅色衣服，被告回答原告拖到10月14日才告知要更換的衣服
    ，已超過網購享有7天鑑賞期。堪認原告未於收受商品後7日
    內，以退回商品或書面通知方式解除契約。從而，原告請求
    被告退還2700元價款，即屬無據，其假執行之聲請亦失所依
    據，應併予駁回。
四、訴訟費用負擔之依據：民事訴訟法第78條。
中　　華　　民　　國　　111 　年　　5 　　月　　25　　日
                  臺中簡易庭  法　官  劉正中
以上為正本，係照原本作成。
如不服本判決，應於送達後20日內，以判決違背法令為理由，向
本院提出上訴狀並表明上訴理由（上訴理由應表明一、原判決所
違背之法令及其具體內容；二、依訴訟資料可認為原判決有違背
法令之具體事實），如於本判決宣示後送達前提起上訴者，應於
判決送達後20日內補提上訴理由書（須附繕本）。
中　　華　　民　　國　　111 　年　　5 　　月　　25　　日
                              書記官  江婉君